【裁判字號】    99,智易,2
【裁判日期】    990415
【裁判案由】    違反商標法
【裁判全文】
臺灣高雄地方法院刑事判決               99年度智易字第2號
公  訴  人  臺灣高雄地方法院檢察署檢察官
被      告  甲○○
上列被告因違反商標法案件，經檢察官聲請以簡易判決處刑（98
年度偵字第33319 號），本院認不應以簡易判決處刑（98年度審
簡字第6859號），改依通常程序審理，並於審理中經被告自白後
裁定進行簡式審判程序，判決如下：
    主  文
甲○○犯商標法第八十二條之非法販賣侵害商標權之商品罪，處
有期徒刑月，如易科罰金，以新臺幣壹仟元折算壹日。扣案如
附表二所示之物均沒收。
    事  實
一、甲○○前因販賣仿冒商品案件，業經臺灣台中地方法院判處
    拘役30日確定（與本件尚不構成累犯），猶不知戒慎，明知
    附表一所示各商標，分別係附表一所載商標權人向我國經濟
    部智慧財產局（下稱智財局）申請註冊登記而取得商標專用
    權（相關商標註冊證號、專用期間、範圍詳如附表一所載）
    ，現仍在專用期間內，任何人未經上開商標權人同意或授權
    ，不得於同一商品或類似商品，使用相同之註冊商標，亦不
    得販賣該等商標之商品，竟仍基於販賣仿冒商標商品之犯意
    ，於民國98年10月2 日某時許，在高雄縣岡山鎮○○路籃框
    會市集擺攤，以各品牌上衣每件新臺幣（下同）290 元、2
    件500 元，ADIDAS長褲每件290 元、外套500 元之價格，販
    賣仿冒附表一所示商標之衣物予不特定人牟利。嗣為警於98
    年10月2 日下午6 時35分許，在上址查獲，始悉上情，並扣
    得如附表二所示之仿冒商標商品。
二、案經德商阿迪達斯公司（下稱阿迪達斯公司）、彪馬運動魯
    道夫達士拉股份有限公司（下稱彪馬公司）訴由內政部警政
    署保安警察第二總隊第一大隊第三中隊報請臺灣高雄地方法
    院檢察署檢察官偵查後聲請簡易判決處刑。
    理  由
一、本件被告甲○○所犯為死刑、無期徒刑或最輕本刑為3 年以
    上有期徒刑以外之罪，其於本院審理中就被訴事實為有罪之
    陳述，經法官告知簡式審判程序之旨，並聽取公訴人及被告
    之意見後，依刑事訴訟法第273 條之1 第1 項規定，裁定進
    行簡式審判程序。
二、上開犯罪事實，業據被告於本院審理時坦承不諱，而附表二
    所示商品，經附表一各商標權人自行鑑定或委任鑑定人賴欣
    郁、唐朝智慧財產有限公司予以鑑定後，認定均係仿冒品等
    情，有鑑定報告書4 份及商品估價報告書2 份附卷可稽（參
    偵卷第16、17、24、29、33頁），參以我國政府長期以來大
    力查禁仿冒商標商品，電子及平面媒體均廣為宣導應尊重他
    人智慧財產權之廣告文宣，是禁售仿冒商品以為一般國民所
    共知，另附表一所示商標權人向智財局申請註冊之如附表一
    所示各商標，已取得商標專用權，並指定使用於附表一所示
    之商品，均在國際及國內市場行銷多年，為業者及消費大眾
    所共知，被告對此自應知之甚詳；此外，復有商標註冊證3
    紙、智財局商標資料檢索服務列印資料6 紙、查獲現場照片
    9 張、查扣物品照片20張及扣押物品清單1 紙在卷可證及如
    附表二所示仿冒商標商品共458 件扣案足憑，足認被告上開
    自白確與事實相符，是本件事證明確，被告犯行洵堪認定。
三、核被告所為，係犯商標法第82條之非法販賣侵害商標權之商
    品罪。其意圖販賣而陳列侵害商標權商品之低度行為，為販
    賣之高度行為所吸收，不另論罪。另被告以一行為侵害如附
    表一所示各商標權人之法益，係以一行為觸犯數相同罪名，
    為同種想像競合犯，應論以一罪。爰審酌被告為圖私利而侵
    害他人商標權，造成商標權人之損害，亦破壞我國致力於智
    慧財產權保護之國際聲譽，行為殊不可取；又其前亦因販賣
    仿冒商標商品案件，經臺灣台中地方法院判處拘役30日確定
    ，有臺灣高等法院被告前案紀錄表在卷可查，猶不知戒慎，
    竟再犯本件販賣仿冒商標商品罪，顯見毫無悔改之意，量刑
    自不宜從寬，惟念其犯後已坦承犯行，態度尚可，且所販賣
    之商品數量不多，所生損害尚非至鉅等一切情狀，量處如主
    文所示之刑，並考量其犯罪情狀，諭知以1,000 元折算1 日
    之易科罰金折算標準，以示懲儆。至公訴檢察官雖當庭請求
    量處被告有期徒刑4 月，然本院審酌上述情況，認被告量處
    如主文所示之刑，較為適當，併此指明。末扣案如附表二所
    示之仿冒商標商品，為被告犯商標法第82條之罪所販賣之物
    ，不論是否屬於被告所有，均應依商標法第83條規定宣告沒
    收之。
據上論斷，應依刑事訴訟法第273 條之1 第1 項、第299 條第1
項前段，商標法第82條、第83條，刑法第11條、第55條、第41條
第1 項前段，刑法施行法第1 條之1 ，判決如主文。
本案經檢察官余彬誠到庭執行職務。
中    華    民    國    99    年    4     月    15    日
                  刑事第十五庭  法  官    王俊彥
如不服本判決應於收受判決後10日內向本院提出上訴書狀，並應
敘述具體理由。其未敘述上訴理由者，應於上訴期間屆滿後20日
內向本院補提理由書(均須按他造當事人之人數附繕本)「切勿逕
送上級法院」。
以上正本證明與原本無異。
中    華    民    國    99    年    4     月    15    日
                                書記官    黃園芳
┌─────────────────────────────────┐
│附表一：                                                          │
├──┬────┬──────┬────┬──────┬──────┤
│編號│商標名稱│商標註冊證號│專用期限│商標專用範圍│  商標權人  │
├──┼────┼──────┼────┼──────┼──────┤
│ 1  │LEVI'S  │00000000    │至107 年│衣服、鞋靴、│美商利惠公司│
│    │        │            │2 月28日│頭巾、領帶等│            │
├──┼────┼──────┼────┼──────┼──────┤
│ 2  │LEVI'S  │00000000    │至107 年│各種男裝、女│美商利惠公司│
│    │        │            │2 月28日│裝及童裝牛仔│            │
│    │        │            │        │褲等        │            │
├──┼────┼──────┼────┼──────┼──────┤
│ 3  │LEVI'S  │00000000    │至102 年│男女老幼衣服│美商利惠公司│
│    │        │            │11月30日│及領袖      │            │
├──┼────┼──────┼────┼──────┼──────┤
│ 4  │NIKE    │00000000    │至107 年│靴子、襪子、│美商必爾斯藍│
│    │        │            │4 月30日│綁腿、涼鞋、│基股份有限公│
│    │        │            │        │拖鞋、運動鞋│司（下稱美商│
│    │        │            │        │、衣服等    │藍基公司）  │
├──┼────┼──────┼────┼──────┼──────┤
│ 5  │PUMA    │00000000    │至99年11│衣服、運動裝│彪馬公司    │
│    │        │            │月15日  │、網球裝、滑│            │
│    │        │            │        │雪裝等      │            │
├──┼────┼──────┼────┼──────┼──────┤
│ 6  │PUMA    │00000000    │至106 年│衣服、運動裝│彪馬公司    │
│    │        │            │1 月31日│、網球裝、滑│            │
│    │        │            │        │雪裝等      │            │
├──┼────┼──────┼────┼──────┼──────┤
│ 7  │ADIDAS  │00000000    │至107 年│衣服、靴子、│阿迪達斯公司│
│    │        │            │1 月31日│鞋子等      │            │
├──┼────┼──────┼────┼──────┼──────┤
│ 8  │ADIDAS  │00000000    │至101 年│各種運動衣褲│阿迪達斯公司│
│    │        │            │10月31日│、運動訓練衣│            │
│    │        │            │        │褲          │            │
└──┴────┴──────┴────┴──────┴──────┘
┌───────────────────────────┐
│附表二：                                              │
├──┬────┬─────┬──┬──────┬───┤
│編號│仿冒商標│商品名稱  │數量│商標被侵害人│所有人│
├──┼────┼─────┼──┼──────┼───┤
│ 1  │LEVI'S  │上衣      │11  │美商利惠公司│甲○○│
├──┼────┼─────┼──┼──────┼───┤
│ 2  │NIKE    │上衣      │11  │美商藍基公司│甲○○│
├──┼────┼─────┼──┼──────┼───┤
│ 3  │PUMA    │上衣      │252 │彪馬公司    │甲○○│
├──┼────┼─────┼──┼──────┼───┤
│ 4  │ADIDAS  │上衣      │152 │阿迪達斯公司│甲○○│
│    │        ├─────┼──┼──────┼───┤
│    │        │外套      │29  │阿迪達斯公司│甲○○│
│    │        ├─────┼──┼──────┼───┤
│    │        │長褲      │3   │阿迪達斯公司│甲○○│
├──┴────┴─────┴──┴──────┴───┤
│合計：458 件                                          │
└───────────────────────────┘
附錄本判決論罪法條：
商標法第82條
明知為前條商品而販賣、意圖販賣而陳列、輸出或輸入者，處1
年以下有期徒刑、拘役或科或併科新臺幣5 萬元以下罰金。
商標法第81條
未得商標權人或團體商標權人同意，有下列情形之一者，處3 年
以下有期徒刑、拘役或科或併科新臺幣20萬元以下罰金：
一、於同一商品或服務，使用相同之註冊商標或團體商標者。
二、於類似之商品或服務，使用相同之註冊商標或團體商標，有
    致相關消費者混淆誤認之虞者。
三、於同一或類似之商品或服務，使用近似於其註冊商標或團體
    商標之商標，有致相關消費者混淆誤認之虞者。

司法院資訊處製作；財團法人民間司法改革基金會備份。
